lt-LT: Hidrokostiumo bato aukštis: Iki kulkšnies; Aukšto kirpimo; Vidutinio kirpimo; Kojinės / žemo kirpimo; Kita
bg-BG: Височина на ботушите на неопреновия костюм: До глезена; Високи; Средни; Тип чорап/ниски; Друго
ru: Высота ботинок гидрокостюма: До лодыжки; Высокие; Средние; Носки/низкие; Другое
en: Wetsuit boot height: Ankle; High-cut; Mid-cut; Sock/Low-cut; Other
zh-TW: 潛水鞋高度: 腳踝; 高筒; 中筒; 襪套/低筒; 其他
cs: Výška boty neoprenového obleku: Kotníkové; Vysoký střih; Střední střih; Ponožkové / nízký střih; Jiné
el: Ύψος μπότας στολής κατάδυσης: Αστράγαλος; Ψηλή κοπή; Μεσαία κοπή; Καλτσάκι/Χαμηλή κοπή; Άλλο
vi: Chiều cao ủng bộ đồ lặn: Mắt cá chân; Cổ cao; Cổ lửng; Dạng tất/Cổ thấp; Khác
ko: 웨트슈트 부츠 높이: 발목; 하이 컷; 미드 컷; 삭스/로우 컷; 기타
fr: Hauteur des bottillons de combinaison: Cheville; Coupe haute; Coupe moyenne; Chaussette/Coupe basse; Autre
da: Højde på våddragtsstøvle: Ankel; Højt snit; Mellemhøjt snit; Sok/lavt snit; Andet
hr-HR: Visina čizme ronilačkog odijela: Do gležnja; Visoki kroj; Srednji kroj; Čarapa / niski kroj; Ostalo
sl-SI: Višina neoprenskega čevlja: Do gležnja; Visoki; Srednje visoki; Nogavica/nizki; Drugo
hu: Neopréncsizma magassága: Boka; Magas szárú; Középmagas szárú; Zokni / Rövid szárú; Egyéb
es: Altura de la bota del traje de neopreno: Tobillo; Corte alto; Corte medio; Calcetín/corte bajo; Otro
zh-CN: 潜水服靴子高度: 及踝; 高帮; 中帮; 袜套/低帮; 其他
ja: ウェットスーツブーツ高さ: アンクル; ハイカット; ミッドカット; ソックス/ローカット; その他
nb: Høyde på våtdraktens støvel: Ankel; Høy; Halvhøy; Sokk / lavt skåret; Annet
pl: Wysokość buta neoprenowego: Do kostki; Wysokie; Średnie; Skarpeta/Niskie; Inne
pt-PT: Altura da bota de fato de neoprene: Tornozelo; Cano alto; Cano médio; Meia/cano baixo; Outro
th: ความสูงของรองเท้าดำน้ำ: ข้อเท้า; หุ้มข้อสูง; หุ้มข้อระดับกลาง; ถุงเท้า/หุ้มข้อต่ำ; อื่นๆ
de: Höhe der Neoprenstiefel: Knöchel; High-Cut; Mid-Cut; Socke/Low-Cut; Andere
fi: Märkäpuvun kengän korkeus: Nilkka; Korkeavartinen; Keskikorkea; Sukka/matalavartinen; Muu
it: Altezza dello stivale della muta: Caviglia; Taglio alto; Taglio medio; Calzare/taglio basso; Altro
sv: Våtdräktens stövelhöjd: Ankel; Högt skuren; Mellanhögt skuren; Strumpa/Lågt skuren; Övrigt
ro-RO: Înălțimea cizmelor pentru costumul de neopren: Glezne; Profil înalt; Profil mediu; Tip șosetă/profil redus; Altele
tr: Dalgıç botu yüksekliği: Bilek boy; Yüksek kesim; Orta kesim; Çorap/düşük kesim; Diğer
nl: Wetsuit laars hoogte: Enkel; Hoog uitgesneden; Halfhoog uitgesneden; Sok/laag uitgesneden; Overig
sk-SK: Výška neoprénových čižiem: Členkové; Vysoké; Stredne vysoké; Ponožkové/nízke; Iné
pt-BR: Bota de roupa de neoprene altura: Tornozelo; Cano alto; Cano médio; Meia/Cano baixo; Outra